【裁判字號】    95,訴,2625
【裁判日期】    950818
【裁判案由】    毒品危害防制條例
【裁判全文】
臺灣高雄地方法院刑事判決              95年度訴字第2625號
公  訴  人  臺灣高雄地方法院檢察署檢察官
被      告  乙○○
                    現另案在臺灣高雄第二監獄執行中
上列被告因違反毒品危害防制條例案件，經檢察官提起公訴（95
年度毒偵字第1348號），嗣因被告就被訴事實為有罪之陳述，經
審判長告知被告簡式審判程序意旨，並聽取當事人之意見後，本
院合議庭裁定由受命法官獨任依簡式審判程序審理、判決如下：
    主  文
乙○○連續施用第一級毒品，累犯，處有期徒刑拾月；扣案之注
射針筒貳支、空夾鏈袋貳只均沒收之。
    事  實
一、乙○○前於民國87年間因施用毒品案件，經臺灣高雄少年法
    院裁定強制戒治後停止戒治，並付保護管束期滿，由臺灣高
    雄少年法院於民國89年4 月8 日，以87年度少調字第1096號
    裁定不付審理確定；其復於91年6 月間，因施用第一級毒品
    海洛因案件，經本院裁定先送強制戒治（93年1 月9 日釋放
    ），並由檢察官提起公訴，經本院於92年8 月8 日，以91年
    度訴字第3667號判處有期徒刑6 月確定；其另於92年間，因
    竊盜案件，經本院於92年3 月31日，以92年度簡字第1116號
    判處有期徒刑5 月確定，嗣經本院裁定合併定其執行刑為有
    期徒刑10月確定，並於93年10月16日執行縮刑期滿，且於93
    年10月17日縮刑執行完畢出監。
二、詎乙○○仍不知戒絕毒癮，明知海洛因業經公告列為毒品危
    害防制條例第2 條第1 項之第一級毒品，不得非法持有、施
    用，仍未戒除施用毒品之習性，於上開觀察、勒戒釋放出所
    後5 年內，復基於施用第一級毒品海洛因之概括犯意，連續
    自94年4 月6 日上午12時許起至94年5 月29日上午10時許止
    ，在高雄縣燕巢鄉○○路1 號義大醫院8 樓877C號病房、高
    雄縣岡山鎮○○里○○路38號住處等地，平均每星期約1次
    至2 次之施用上開第一級毒品海洛因多次，詳如下所示之施
    用上開毒品之時、地、方法、查獲經過：
    (一)乙○○猶不知悔改，先於94年4 月6 日中午12時許，在高
      雄縣燕巢鄉○○路1 號義大醫院8 樓877C號病房內，以注
      射針筒注射之方式，施用第一級毒品海洛因1 次，於剛施
      打完畢時即為該醫院護士發現，乃報警查獲，並經其同意
      後採集尿液送驗結果，其尿液中呈現毒品嗎啡之陽性反應
      ，始悉上情。
    (二)其復承上犯意，再於94年5 月29日上午10時許，在高雄縣
      岡山鎮○○里○○路38號住處，以海洛因摻水放入注射針
      筒內注射血管方式，施用第一毒品海洛因1 次，並以平均
      每星期約1 次至2 次之施用上開第一級毒品海洛因多次。
      嗣為警持搜索票於94年5 月29日晚上9 時12分許，在高雄
      縣岡山鎮○○里○○路38號乙○○臥室內，扣得其所有供
      自己施用上開第一級毒品海洛因之注射針筒貳支、空夾鏈
      袋貳只，並經其同意後採集尿液送驗結果，其尿液中呈現
      毒品嗎啡之陽性反應，始悉上情。
三、案經高雄縣政府警察局岡山分局報請臺灣高雄地方法院檢察
    署檢察官偵查起訴。
    理  由
壹、程序方面
一、按除被告所犯為死刑、無期徒刑、最輕本刑為3 年以上有期
    徒刑之罪或高等法院管轄第一審案件者外，於法院行準備程
    序進行中，被告先就被訴事實為有罪之陳述時，審判長得告
    知被告簡式審判程序之旨，並聽取當事人、代理人、辯護人
    及輔佐人之意見後，裁定進行簡式審判程序；且受命法官行
    準備程序，與法院或審判長有同一之權限；又簡式審判程序
    之證據調查，不受刑事訴訟法第159 條第1 項、第161 條之
    2 、第161 條之3 、第163 條之1 及第164 條至第170 條規
    定之限制，刑事訴訟法第273 條之1 第1 項、第279 條第2
    項前段、第273 條之2 分別定有明文。
二、查本件被告所犯為死刑、無期徒刑、最輕本刑為3 年以上有
    期徒刑以外之罪，且非高等法院管轄第一審之案件，其於準
    備程序就前揭被訴事實為有罪之陳述，經受命法官告知簡式
    審判程序之旨，並聽取當事人之意見後，本院認無不得或不
    宜改依簡式審判程序進行之處，爰依刑事訴訟法第273 條之
    1 第1 項、第284 條之1 ，裁定本件由受命法官獨任進行簡
    式審判程序，合先敘明。
貳、實體方面
一、上揭事實，業據被告乙○○於本院95年8 月4 日準備程序、
    審判程序時均供承不諱，核與證人戴月雲於警詢中之證述情
    節大致相符，且被告上開分別為警查獲時所採取之尿液，送
    經台灣檢驗科技股份有限公司檢驗結果，其尿液中均呈現毒
    品嗎啡之陽性反應，此有各該卷附之尿液檢驗報告、被告尿
    液採證代碼與真實姓、扣押物品清單、搜索扣押筆錄，同上
    署94年度毒偵字第5198號偵卷檢附之扣押物品清單、臺灣檢
    驗科技股份有限公司尿液檢驗報告、尿液採證代碼對照表，
    同上署95年度毒偵字第1348號偵卷檢附之本院94年度訴字第
    2516號判決書、同上署94年度毒偵字第7350號不起訴處分書
    、本院95年度毒聲字第567 號裁定、臺灣高等法院高雄分院
    95年度毒抗字第54號裁定書等在卷可稽，並有被告所有供己
    施用海洛因所用之注射針筒2 支及夾鏈袋2 只扣案可徵。綜
    上，足見被告之自白與事實相符，足堪採信。又被告前於87
    年間因施用毒品案件，經臺灣高雄少年法院裁定強制戒治後
    停止戒治，並付保護管束期滿，由臺灣高雄少年法院於民國
    89年4 月8 日，以87年度少調字第1096號裁定不付審理確定
    ；其復於91年6 月間，因施用第一級毒品海洛因案件，經本
    院裁定先送強制戒治（93年1 月9 日釋放），並由檢察官提
    起公訴，經臺灣高雄地方法院於92年8 月8 日，以91年度訴
    字第3667號判處有期徒刑6 月確定，並有臺灣高等法院高雄
    分院95年度毒抗字第54號裁定書、臺灣高等法院被告前案紀
    錄表與臺灣高雄地方法院檢察署刑案資料查註紀錄表各1 份
    在卷可佐，足徵被告確於上開強制戒治（93年1 月9 日釋放
    ）釋放出所後，5 年內再犯上揭毒品危害防制條例之罪而事
    證明確，其有上開連續施用第一級毒品之犯行，洵堪認定。
二、查海洛因係毒品危害防制條例第2 條第2 項第1 款所明定之
    第一級毒品，不得持有、施用。(一)核被告乙○○所為，係犯
    毒品危害防制條例第10條第1 項之施用第一級毒品罪。(二)其
    施用第一級毒品前之持有毒品之低度行為，均應為施用之高
    度行為所吸收，不另論罪。(三)又被告先後施用上開第一級毒
    品之行為，時間緊接，且反覆為之，所犯又均係同一罪名之
    罪，顯係基於概括犯意為之，為連續犯，應依修正前刑法第
    56條規定以一罪論，並加重其刑。蓋因：被告於94年4 月6
    日上午12時許起至94年5 月29日上午10時許止之連續施用第
    一級毒品海洛因之刑法第56條連續犯之規定業於94年1 月7
    日修正刪除，並於95年7 月1 日施行，是於本件新法修正施
    行後，被告上揭數犯罪行為，即須分論併罰，惟此刪除雖非
    犯罪構成要件之變更，但顯已影響行為人刑罰之法律效果，
    自屬法律有變更，依新法第2 條第1 項規定，比較新、舊法
    結果，仍應適用較有利於被告之行為時法律即舊法論以連續
    犯，此亦有最高法院95年度第8 次刑事庭會議決議意旨可參
    。(四)被告於91年6 月間，因施用第一級毒品海洛因案件，經
    本院裁定先送強制戒治（93年1 月9 日釋放），並由檢察官
    提起公訴，經本院於92年8 月8 日，以91年度訴字第3667號
    判處有期徒刑6 月確定；其另於92年間，因竊盜案件，經本
    院於92年3 月31日，以92年度簡字第1116號判處有期徒刑5
    月確定，嗣經本院裁定合併定其執行刑為有期徒刑10月確定
    ，並於93年10月16日執行縮刑期滿，且於93 年10 月17日縮
    刑執行完畢出監，有卷附臺灣高等法院被告前案紀錄表與臺
    灣高雄地方法院檢察署刑案資料查註紀錄表各1 份在卷可佐
    ，其於93年10月16日受有期徒刑執行完畢，於5 年以內再故
    意犯本件有期徒刑以上之罪，不論依修正前之刑法第47條，
    或修正後之刑法第47條第1 項之規定，均構成累犯，對被告
    而言並無有利或不利之情形，自不生新舊法比較之問題，應
    逕依被告行為時之上開修正前之刑法第47條規定，加重其刑
    ，並應依刑法第70條規定遞加之。(五)玆審酌被告前已有施用
    毒品之前科，並經臺灣高雄少年法院為不付審理之裁定確定
    ；其復於91年6 月間，因施用第一級毒品海洛因案件，經本
    院裁定先送強制戒治（93年1 月9 日釋放），並由檢察官提
    起公訴，經臺灣高雄地方法院於92年8 月8 日，以91年度訴
    字第3667號判處有期徒刑6 月確定，卻仍不知悔改，於5年
    內仍繼續施用毒品，已如上述，顯見其並無戒除毒害之決心
    ，毒癮非淺，未能體悟施用毒品對自己、家人造成之傷害及
    社會之負擔，自屬可議，惟念其犯後坦承犯行，犯後態度良
    好，並有悔改決心，且施用毒品乃自戕行為，未對他人造成
    危害，及其施用次數、時間等一切情狀，是公訴檢察官具體
    求處有期徒刑10月尚稱允當，爰量處如主文所示之刑，以鼓
    勵有戒毒決心之被告，及時醒悟戒絕毒癮，用啟自新。
三、至於扣案之注射針筒貳支、空夾鏈袋貳只係被告所有並供自
    己施用第一級海洛因注射之犯罪所用之物，亦經被告於本院
    95年8 月4 日準備程序、審判程序時均供承不諱，核與證人
    戴月雲於警詢中之證述情節相符，並有上開注射針筒貳支、
    空夾鏈袋貳只扣案可憑，是上開扣案，是上開扣案空夾鏈袋
    貳只，應依刑法第38條第1 項第2 款前段規定，均併予宣告
    沒收之。
據上論斷，應依刑事訴訟法第273 條之1 第1 項、第284 條之1
、第299 條第1 項前段，毒品危害防制條例第10條第1 項，刑法
第11條前段、修正前刑法第56條、修正前刑法第47條、刑法第70
條、第38條第1 項第2 款前段，判決如主文。
本案經檢察官甲○○到庭執行職務。
中    華    民    國    95    年    8    月     18    日
                  刑事第三庭  法  官  施添寶
中    華    民    國    95    年    8     月    18    日
以上正本證明與原本無異。
如不服本判決，應於收受送達後10日內向本院提出上訴書狀。
                              書記官  陳威志
附錄所犯法條
毒品危害防制條例第10條
施用第一級毒品者，處六月以上五年以下有期徒刑。


司法院資訊處製作；財團法人民間司法改革基金會備份。
